【裁判字號】    99,訴,904
【裁判日期】    991229
【裁判案由】    毒品危害防制條例
【裁判全文】
臺灣基隆地方法院刑事判決               99年度訴字第904號
公  訴  人  臺灣基隆地方法院檢察署檢察官
被      告  張汶鴻
上列被告因違反毒品危害防制條例案件，經檢察官提起公訴（99
年度毒偵字第1920號），並經本院合議庭裁定改行簡式審判程序
，判決如下：
    主  文
張汶鴻施用第一級毒品，累犯，處有期徒刑捌月。
    犯罪事實及理由
一、犯罪事實：
    引用檢察官起訴書犯罪事實欄之記載（如附件），並將犯罪
    時間、地點、方式分別補充更正為「99年8 月11日23時許」
    、「基隆市○○區○○街220 號其住處」、「針筒注射」，
    另補充構成累犯之罪刑執行情形：「張汶鴻另因施用第一級
    毒品案件，經法院判處應執行有期徒刑10月確定，甫於98年
    12月31日執行完畢」。
二、證據名稱：
    引用檢察官起訴書證據並所犯法條欄標題一之記載（如附件
    ），另補充「被告張汶鴻於本院準備程序及審理時所為自白
    」及「臺灣高等法院被告前案紀錄表」。
三、量刑理由：
    審酌被告施用毒品本屬自戕行為，未對他人法益造成明顯而
    立即之危害，犯後坦承犯行，節省司法資源，態度良好，惟
    其已有因施用毒品受觀察勒戒處分及多次刑罰執行之紀錄，
    最近一次施用第一級毒品案件則經法院判處有期徒刑9 月確
    定，有臺灣高等法院被告前案紀錄表在卷可稽，本案行為係
    於前案偵查期間所犯，可見其意志力薄弱，從未能徹底戒絕
    毒品，故有必要科以相當程度之刑罰，兼衡被告之前科素行
    ，高職畢業學歷之智識程度，業工、未婚、尚無子女之生活
    狀況等一切情狀，量處如主文所示之刑。
四、應適用之法條：
  (一)刑事訴訟法第273 條之1 第1 項、第299 條第1 項前段、第
    310 條之2 、第454 條。
  (二)毒品危害防制條例第10條第1 項。
  (三)刑法第11條前段、第47條第1 項。
五、本判決書係依刑事訴訟法第310 條之2 準用同法第454 條第
    1 、2 項製作，僅記載當事人欄、主文、犯罪事實、證據名
    稱、應適用之法條，犯罪事實及證據部分並得引用檢察官起
    訴書之記載。
本案經檢察官李辛茹到庭執行職務。
中    華    民    國    99    年    12    月    29    日
                  刑事第二庭  法  官  羅貞元
以上正本證明與原本無異。
如不服本判決應於收受送達後10日內向本院提出上訴書狀，並應
敘述具體理由；其未敘述上訴理由者，應於上訴期間屆滿後20日
內向本院補提理由書(均須按他造當事人之人數附繕本)「切勿逕
送上級法院」。得於10日內上訴。
中    華    民    國    99    年    12    月    29    日
                              書記官  陳虹
附錄罪論法條：
毒品危害防制條例第10條第1項
施用第一級毒品者，處 6 月以上 5 年以下有期徒刑。
附件：
臺灣基隆地方法院檢察署檢察官起訴書
                                    99年度毒偵字第1920號
    被      告  張汶鴻  男  37歲（民國○○年○月○○日生）
                        住基隆市○○區○○街220號
                        身分證統一編號：Ｚ000000000號
上列被告因違反毒品危害防制條例案件，已經偵查終結，認應提
起公訴，茲將犯罪事實及證據並所犯法條分敘如下：
        犯罪事實
一、張汶鴻前因施用毒品案件，經依臺灣基隆地方法院94年度毒
    聲字第149號裁定送觀察、勒戒後，認無繼續施用毒品之傾
    向，於民國94年8月31日執行完畢釋放，並由本署檢察官以
    94年度毒偵緝字第110號為不起訴處分確定。復因施用第一
    級毒品案件，經臺灣高等法院高雄分院以95年度上訴字第
    1957號判決判處有期徒刑1年確定；又因施用第一、二級毒
    品案件，經臺灣高雄地方法院分別以95年度簡字第6067號、
    96年度訴字第534號判決，各判處有期徒刑5月、6月確定，
    ；再因竊盜案件，經臺灣高雄地方法院分別以95年度易字第
    928號、1599號、1 660號判決，各判處有期徒刑8月、3月、
    7月確定；又因竊盜等案件，經臺灣高雄地方法院以95年度
    易字第1322號判決判處有期徒刑7月、3月確定，再經臺灣高
    雄地方法院依據中華民國96年罪犯減刑條例之規定，就上開
    判決所科之刑，以96年度聲減字第2292號裁定分別減刑，並
    定應執行有期徒刑1年10月，於97年3月4日假釋出監，所餘
    刑期付保護管束，保護管束迄97年5月5日期滿，未經撤銷假
    釋，以執行完畢論（構成累犯）。
二、詎其猶不知戒除毒癮，復於99年8月12月18時13分許為警採
    尿前回溯24小時內某時（不含為警通知到局採尿期間），在
    不詳地點，以不詳方式，施用第一級毒品海洛因1次。嗣因
    其為列管之毒品人口，而經警於上揭時間依法採尿送驗，結
    果呈嗎啡、可待因陽性反應，始悉上情。
三、案經基隆市警察局第三分局報告偵辦。
        證據並所犯法條
一、被告張汶鴻雖於警詢中矢口否認有何施用第一級毒品之犯行
    ，且經本署合法傳喚並未到庭，惟查，其為警查獲後所採集
    之尿液檢體，經送臺灣檢驗科技股份有限公司以酵素免疫分
    析法為初步篩檢，再以氣相層析質譜儀法為確認檢驗之結果
    ，呈嗎啡陽性反應，有臺灣檢驗科技股份有限公司於99年8
    月30日所出具之濫用藥物檢驗報告、基隆市警察局列管毒品
    人口尿液檢體採集送驗紀錄表（檢體編號：Ｚ000000000000
    號）各1份在卷可稽，足認被告有前揭施用第一級毒品海洛
    因之事實；又被告有如犯罪事實一所載施用毒品紀錄，本件
    已符合訴追條件一情，有被告之刑案資料查註紀錄表、全國
    施用毒品紀錄表、矯正簡表各1份在卷足憑，綜上，被告犯
    嫌堪予認定。
二、核被告所為，係犯毒品危害防制條例第10條第1項之施用第
    一級毒品罪嫌。被告有犯罪事實欄所載之科刑紀錄，亦有本
    署刑案資料查註紀錄表在案足參，其於有期徒刑之執行完畢
    後5年以內，故意再犯本件有期徒刑以上之罪，為累犯，請
    依刑法第47條第1項規定加重其刑。
三、依毒品危害防制條例第23條第2項、刑事訴訟法第251條第1
    項提起公訴。
    此  致
臺灣基隆地方法院
中    華    民    國    99    年    11    月    5     日
                              檢察官  李 元 銘
本件正本證明與原本無異
中    華    民    國    99    年    11    月    8     日
                              書記官  沈 景 禎
附錄所犯法條：
毒品危害防制條例第10條
施用第一級毒品者，處 6 月以上 5 年以下有期徒刑。
施用第二級毒品者，處 3 年以下有期徒刑。

司法院資訊處製作；財團法人民間司法改革基金會備份。
